
\vspace{1.8em}
\begin{minipage}{\textwidth}
\stepcounter{mallinumber}
\textbf{Tüüpsõnamall \arabic{mallinumber}\,\vadja{hammõz}}\\

\begin{sideways}
\begin{tabular}{l l}
muutvormimall & tunnused \\
\hline
\underline{ham}\,+\,mõz & \textsc{ sg nom } \\
\underline{ham}\,+\,pa & \textsc{ sg gen } \\
\underline{ham}\,+\,massõ & \textsc{ sg par } \\
\underline{ham}\,+\,pasõ & \textsc{ sg ill } \\
\underline{ham}\,+\,paz & \textsc{ sg ine } \\
\underline{ham}\,+\,pass & \textsc{ sg ela } \\
\underline{ham}\,+\,pallõ & \textsc{ sg all } \\
\underline{ham}\,+\,pall & \textsc{ sg ade } \\
\underline{ham}\,+\,palt & \textsc{ sg abl } \\
\underline{ham}\,+\,passi & \textsc{ sg tra } \\
\underline{ham}\,+\,passaa & \textsc{ sg ter } \\
\underline{ham}\,+\,paka & \textsc{ sg com } \\
\underline{ham}\,+\,pad & \textsc{ pl nom } \\
\underline{ham}\,+\,pajõ & \textsc{ pl gen } \\
\underline{ham}\,+\,pait & \textsc{ pl par } \\
\underline{ham}\,+\,paisõ & \textsc{ pl ill } \\
\underline{ham}\,+\,paiz & \textsc{ pl ine } \\
\underline{ham}\,+\,paiss & \textsc{ pl ela } \\
\underline{ham}\,+\,paillõ & \textsc{ pl all } \\
\underline{ham}\,+\,paill & \textsc{ pl ade } \\
\underline{ham}\,+\,pailt & \textsc{ pl abl } \\
\underline{ham}\,+\,paissi & \textsc{ pl tra } \\
\underline{ham}\,+\,paissaa & \textsc{ pl ter } \\
\underline{ham}\,+\,paika & \textsc{ pl com } \\
\end{tabular}
\end{sideways}
\captionof{table}{Tüüpsõna \arabic{mallinumber}\,\textit{hammõz} ekstraheeritud muutvormimallid.}
\label{tab:tüüpsõnamall-hammõz}

\end{minipage}

 
\vspace{1em}
\noindent Tüüpsõna hõlmab vormisõnastiku 3 lekseemi: \vadja{\underline{ham}mõz, \underline{lam}mõz} ja \vadja{\underline{am}mõz}.
